臺灣板橋地方法院刑事判決　　　　　　　99年度訴字第3318號
公　訴　人　臺灣板橋地方法院檢察署檢察官
被　　　告　陳志誠
上列被告因違反毒品危害防制條例案件，經檢察官提起公訴（99
年度毒偵字第7119號），因被告於本院準備程序中就被訴事實為
有罪之陳述，本院告知被告簡式審判程序之旨，並聽取當事人之
意見後，合議庭裁定改由受命法官獨任依簡式審判程序進行，判
決如下：
    主  文
陳志誠施用第一級毒品，累犯，處有期徒刑玖月；扣案之注射針
筒壹支沒收。又施用第二級毒品，累犯，處有期徒刑伍月。應執
行有期徒刑壹年；扣案之注射針筒壹支沒收。
    事  實
一、陳志誠前因施用毒品案件，經本院以97年度毒聲字第230 號
    裁定送觀察、勒戒後，因認有繼續施用毒品之傾向，復經本
    院以97年度毒聲字第882 號裁定令入戒治處所施以強制戒治
    ，於民國97年12月29日停止戒治釋放出所，並經臺灣板橋地
    方法院檢察署檢察官以98年度戒毒偵字第46號為不起訴處分
    確定；(一)另因公共危險案件，經臺灣臺中地方法院以94年度
    交訴字第57號判決判處有期徒刑7 月，嗣經臺灣高等法院臺
    中院以94年度交上訴字第2191號判決駁回上訴確定；(二)又因
    竊盜案件，經本院以96年度易字第3531號判決判處有期徒刑
    7 月確定，上開(一)、(二)案件接續執行，嗣於98年9 月8 日縮
    刑期滿執行完畢。詎仍不知悔改，明知海洛因及甲基安非他
    命係毒品危害防制條例第2 條第2 項第1 款、第2 款所明定
    之第一、二級毒品，不得持有及施用，竟於上開強制戒治執
    行完畢釋放後5 年內，仍基於施用第一級毒品海洛因之犯意
    ，於99年9 月6 日晚上9 時許，在新北市三重區（即改制前
    臺北縣三重市）六張公園附近，以將海洛因摻水置入針筒內
    注射之方式，施用海洛因1 次；另基於施用第二級毒品甲基
    安非他命之犯意，於99年9 月6 日晚上11時4 分為警採尿前
    回溯96小時內之某時許（不含為警查獲至採尿期間），在綽
    號「阿偉」之友人位於新北市○○區○○街某住處，以將甲
    基安非他命置於玻璃吸食器內燒烤吸取其煙霧之方式，施用
    甲基安非他命1 次。嗣於99年9 月6 日晚上9 時20分許，在
    新北市○○區○○街83號之1 前，因行跡可疑為警查獲，並
    扣得注射針筒1 支，經其同意採集尿液送驗，檢驗結果呈嗎
    啡及甲基安非他命陽性反應，始查悉上情。
二、案經新北市政府警察局三重分局報告臺灣板橋地方法院檢察
    署檢察官偵查起訴。
    理  由
一、按本件被告陳志誠所犯係死刑、無期徒刑、最輕本刑為3 年
    以上有期徒刑以外之罪，其於準備程序就前揭被訴事實為有
    罪之陳述，經受命法官告知簡式審判程序之旨，並聽取其與
    公訴人之意見後，本院認無不得或不宜改依簡式審判程序進
    行之處，爰依刑事訴訟法第273 條之1 第1 項、第284 條之
    1 之規定，裁定本件由受命法官獨任進行簡式審判程序，合
    先敘明。
二、上揭事實，業據被告於本院審理中坦承不諱，且其於99年9
    月6 日所採驗之尿液，經送往臺灣檢驗科技股份有限公司以
    GC/MS方法（氣相層析/質譜儀法）檢驗，結果均確呈第一級
    毒品海洛因代謝後嗎啡及第二級毒品甲基安非他命之陽性反
    應，此有卷附該公司99年9 月27日報告編號UL/2010/90370
    號濫用藥物檢驗報告、臺北縣政府警察局三重分局查獲毒品
    案件被移送者姓名、代碼對照表各1 紙在卷可稽（見99年度
    毒偵字第7119號第16、41頁），並有注射針筒1 支扣案可資
    佐證，足認被告自白與事實相符，洵堪採為論罪科刑之依據
    。又被告前因施用毒品案件，經本院以97年度毒聲字第230
    號裁定送觀察、勒戒後，因認有繼續施用毒品之傾向，復經
    本院以97年度毒聲字第882 號裁定令入戒治處所施以強制戒
    治，於97年12月29日停止戒治釋放出所，並經臺灣板橋地方
    法院檢察署檢察官以98年度戒毒偵字第46號為不起訴處分確
    定等情，有臺灣高等法院被告前案紀錄表1 份附卷可稽，足
    徵被告於強制戒治執行完畢釋放後，5 年內再為本件施用毒
    品犯行，自應依法論罪科刑。是以本件事證明確，被告犯行
    堪以認定。
三、查海洛因及甲基安非他命分屬毒品危害防制條例第2 條第2
    項第1 款所規定之第一級毒品及同條項第2 款所規定之第二
    級毒品，核被告所為，係犯毒品危害防制條例第10條第1 項
    施用第一級毒品罪及同條第2 項施用第二級毒品罪。被告持
    有第一、二級毒品，復分別進而施用，其持有毒品之低度行
    為，應分別為施用第一、二級毒品之高度行為所吸收，均不
    另論罪。被告所犯上開2 罪，犯意各別，行為互殊，應予分
    論併罰。又被告有事實欄所列前揭犯罪前科紀錄，有臺灣高
    等法院被告前案紀錄表可稽，其受有期徒刑之執行完畢，5
    年以內故意再犯本件有期徒刑以上之罪，均應依刑法第47條
    第1 項之規定，論以累犯，並加重其刑。爰審酌被告前已因
    施用毒品案件經觀察、勒戒及強制戒治，業如上述，本應徹
    底戒除毒癮，不料其竟仍繼續施用毒品，顯見其並無戒除毒
    害之決心，本不宜寬貸，惟念其施用毒品乃自戕一己之身體
    健康，並具有病患性人格之特質，反社會性之程度應屬較低
    ，且犯後坦承犯行，態度尚佳等一切情狀，分別量處如主文
    所示之刑，並定其應執行之刑，以資懲儆。扣案之注射針筒
    1 支，為被告所有供其施用海洛因所用之物，業據被告供承
    在卷，爰依刑法第38條第1 項第2 款規定併予宣告沒收。
據上論斷，應依刑事訴訟法第273 條之1 第1 項、第299 條第1
項前段，毒品危害防制條例第10條第1 項、第2 項，刑法第11條
前段、第47條第1 項、第51條第5 款、第38條第1 項第2 款，判
決如主文。
本案經檢察官張慶林到庭執行職務。
中    華    民    國   100    年    1     月    31    日
                  刑事第十一庭  法  官  錢衍蓁
上列正本證明與原本無異。
如不服本判決，應於判決送達後10日內敘明上訴理由，向本院提
出上訴狀 (應附繕本) ，上訴於臺灣高等法院。其未敘述上訴理
由者，應於上訴期間屆滿後20日內向本院補提理由書「切勿逕送
上級法院」。
                                書記官  劉靜慧
中    華    民    國   100    年    1     月    31    日
附錄本案論罪科刑法條全文：
毒品危害防制條例第10條
施用第一級毒品者，處6月以上5年以下有期徒刑。
施用第二級毒品者，處3年以下有期徒刑。